【裁判字號】    95,訴,375
【裁判日期】    950626
【裁判案由】    妨害自由等
【裁判全文】
臺灣基隆地方法院刑事判決               95年度訴字第375號
公  訴  人  臺灣基隆地方法院檢察署檢察官
被      告  丙○○
                    （另案在臺灣基隆監獄基隆分監受刑中）
上列被告因竊盜案件，經檢察官提起公訴（臺灣基隆地方法院檢
察署95年度偵字第689號）及移送併案審理（臺灣基隆地方法院
檢察署95年度偵字第2570號），本院判決如下：
    主  文
丙○○共同連續於夜間侵入住宅竊盜，處有期徒刑玖月。
    事  實
一、丙○○分別與己○○、童博霖基於共同意圖為自己不法所有
    之犯意聯絡，丙○○並基於概括之犯意：
  (一)於民國94年12月11日夜間10、11時許，夥同己○○（另由本
    院審結）至臺北縣萬里鄉○○街21號1樓甲○○住所後門，
    利用無人在家之機會，由己○○先伸手進入鐵門縫隙打開門
    鎖後，2人即侵入該住宅內，徒手竊取該住宅內之鑽石手鍊1
    條、鑽戒2只、金項鍊3條、金戒指6只、人民幣3000元及美
    金150元{共價值約新臺幣（下同）20萬元｝，得手後即逃離
    現場。丙○○並於數日後（94年12月13日、同年12月15日、
    同年12月23日）將部分金飾持至基隆巿安一路85號「正時鐘
    錶銀樓」變賣，所得均與己○○朋分花用殆盡。
  (二)復於95年4月7日下午2時50分許，夥同童博霖（由檢察官另
    行偵辦中），至基隆市○○區○○路268巷57之1號戊○○及
    丁○○住處，利用無人在家之機會，由丙○○先徒手將上址
    氣窗拆下，並以踰越該住宅安全設備氣窗之方式侵入該住宅
    後，再開啟該住處大門讓童博霖侵入，共同竊取該住宅內之
    珍珠項鍊2條、珍珠耳環1對、珍珠耳墜1對、金飾2只、行動
    電話2支及現金600元。2人得手後，適為返家之戊○○及丁○○撞見，丙○○與童博霖2人遂奪門而出，共同騎乘機車
    逃逸，並將竊得之金飾、行動電話變賣，所得亦與童博霖朋
    分花用殆盡。
二、案經臺北縣政府警察局金山分局報告臺灣基隆地方法院檢察
    署檢察官偵查起訴，暨基隆市警察局第三分局報告臺灣基隆
    地方法院檢察署檢察官移送併案審理。
    理  由
一、本件被告丙○○所犯者非為死刑、無期徒刑、最輕本刑為3
    年以上有期徒刑之罪或高等法院管轄第一審案件，其於準備
    程序進行中，先就被訴事實為有罪之陳述，經告知其簡式審
    判程序之旨，並聽取公訴人及被告之意見後，本院依刑事訴
    訟法第273條之1第1項之規定，裁定由受命法官獨任進行簡
    式審判程序，且依同法第273條之2規定，簡式審判程序之證
    據調查，不受第159條第1項、第161條之2、第161條之3、第
    163條之1及第164條至第170條規定之限制，合先敘明。
二、上揭事實，業據被告丙○○於本院準備程序及審理時供承不
    諱，核與同案被告己○○於本院準備程序供述之情節相符，
    亦核與被害人甲○○、戊○○、丁○○於警詢指訴其等被竊
    之情節吻合，並有正時鐘錶銀樓金飾買入登記簿影本3紙、
    案發現場及採證照片10紙、內政部警政署刑事警察局95 年5
    月1日刑紋字第0950060932號鑑驗書1份（在案發現場採得之
    指紋，經鑑驗結果，與丙○○、童博霖之指紋相符）在卷可
    稽，堪認被告之自白與事實相符。本案事證明確，被告犯行
    已堪認定，應依法論科。
三、按氣窗依通常觀念足認為防盜之設備，被告於夜間侵入住宅
    竊盜，另踰越住宅之安全設備氣窗侵入住宅竊盜，核其所為
    ，係犯刑法第321條第1項第1款之夜間侵入住宅竊盜罪（指
    事實(一)部分）、同法第321條第1項第2款之踰越安全設備竊
    盜罪（指事實(二)部分）。其就事實(一)之犯行與己○○間；就
    事實(二)之犯行與童博霖間，分別有犯意聯絡及行為分擔，均
    應論以共同正犯。又其先後2次加重竊盜犯行，均時間緊接
    ，觸犯構成要件相同之罪名，顯係基於概括犯意反覆為之，
    為連續犯，應論以一情節較重之夜間侵入住宅竊盜罪，並依
    法加重其刑。再公訴人雖未就事實欄(二)所載之竊盜犯行提起
    公訴（即臺灣基隆地方法院檢察署95年度偵字第2570號移送
    併案審理部分），惟此部分犯行與起訴部分有連續之裁判上
    一罪關係，業如前述，本院自得併予審理。爰審酌被告年輕
    力壯，不思努力以正當方法賺取金錢，竟連續竊取他人財物
    ，其所為已對被害人住宅居家安寧、財產法益造成損害，暨
    其竊得財物之價值非微，犯後坦承犯行，惟迄未賠償被害人
    財物損失等一切情狀，量處如主文所示之刑，以示懲儆。
四、據上論斷，應依刑事訴訟法第273條之1第1項、第299條第1
    項前段，刑法第28條、第56條、第321條第1項第1款，判決
    如主文。
本案經檢察官乙○○到庭執行職務。
中    華    民    國    95    年    6     月    26    日
                  刑事第四庭法  官  王美婷
以上正本證明與原本無異。
對於本件判決如有不服，應於收受送達後10日內，向本院提出上
訴書狀，上訴於臺灣高等法院，並按他造當事人之人數附具繕本
。
中    華    民    國    95    年    6     月    26    日
                            書記官  劉珍珍
附錄論罪法條：
中華民國刑法第321條第1項第1款、第2款
犯竊盜罪而有左列情形之一者，處 6 月以上、 5 年以下有期徒
刑：
一  於夜間侵入住宅或有人居住之建築物、船艦或隱匿其內而犯
    之者。
二  毀越門扇、牆垣或其他安全設備而犯之者。


司法院資訊處製作；財團法人民間司法改革基金會備份。
